---
title: "R Notes"
output: html_notebook
---

------------------------------------------------------------------------

### Libraries

-   limma

-   matrixStats

-   gplots

-   GEOquery

```{r}
library(limma)
library(gplots)
library(matrixStats)
library(GEOquery)
```

------------------------------------------------------------------------

### Functions

```{r}
doubleNum = function(num){
  dn = 2*num
  return(dn)
}

mn = doubleNum(15)
mn
```

------------------------------------------------------------------------

# Κατανομες

-   **Ομοιομορφη Κατανομη**

    -   v = runif(Χ, Υ, Ζ)

        -   δημιουργια βεκτορ Χ τιμων απο Υ εως Ζ

        -   v = runif(100,10,20)

-   **Κανονικη Κατανομη**

    -   r = rnorm(N, Ε, S)

        -   δημιουργια βεκτορ με Ν τιμες με μεση τιμη E και τυπικη αποκλιση S

        -   r = rnorm(200, 10, 6)

-   **Εκθετικη κατανομη**

    -   r = rexp(N, rate=n)

        -   δημιουργια βεκτορ Ν τιμων και ρυθμο n

        -   r = rexp(1000, rate=10)

------------------------------------------------------------------------

# 1.  Vectors

```{r}
w = 10 
w2 = c(1,2,3,4,5,6,1,7,8,2,1)
w2

```

## 1.1  Vector arithmetic operations

```{r}
v = c(1,2,3)
u = c(4,5,6)

a = v + u 
b = v * u
c = v %*% u
d = log(v)

cat("Operations: \n","v + u =(",a,")\n","v * u =(",b,")\n","v %*% u =",c,"\n","log(v) =",d,"\n")


```

```{r}
# vector με ολους τους ζυγους απο 2 εως 100
l = 2*(1:50)

# vector με ολους τους ζυγους απο 20 εως 100
l2 = 2*(10:50)

cat("l = (",l,")\n\n","l2 = (",l2, ")\n")


```

------------------------------------------------------------------------

## 1.2  Accessing Vector

```{r}
v = runif(100, 10, 50)
v

# 1st element
v[1]

# change 1st elements
v[1] = 21
v[1]


# δημιουργια βεκτορ απο βεκτορ
w = v[1:10]
w

# δημιουργια βεκτορ απο βεκτορ παιρνοντας μονο τις ζυγες θεσεις
w = v[2*(1:50)]
w


# Ολα τα στοιχεια εκτος απο το 10 
w = v[1:10]
w[-10]

# ολα τα στοιχεια εκτος απο το 3 το 5 και το 9 
w[c(-3,-5,-9)]

```

```{r}
a = c(1,2,3)
b = c("str1","b",3)
a
b
```

\~ Parsing στοιχεια βεκτορ μεσω TRUE, FALSE

```{r}
# d = runif(100, 7, 10)
d = c(1,3,5)
d
d[c(T,T,F)]

```

-   **Κανονικη κατανομη (rnorm)**

    -   `u = rnorm(100, 10, 1)`

        -   κανονική κατανομή με 100 τιμων, μεση τιμη 10, τυπικη αποκλιση 1

```{r}
z = rnorm(10,5,1)
z
```

------------------------------------------------------------------------

## 1.3  Vector Functions 

-   `mean(vec)`

    -   μεση τιμη τιμων του βεκτορ

```{r}
mean(z)
```

-   `which(vec)`

    -   επιστρεφει τις τιμες του vector που ειναι TRUE

```{r}
u2 = c(T,T,F,T,F,F,F,T,T,T)
which(u2)
```

-   `which.max(vec)`

    -   επιστρεφει την θεση με μεγαλυτερη τιμη

-   `which.min(vec)`

    -   επιστρεφει την θεση με την μικροτερη τιμη

```{r}
cat("indexes of max and min\n","max =",which.max(z),"\n","min=", which.min(z))

```

-   `max(vec), min(vec)`

    -   επιστρεφει τις max & min τιμες ενος βεκτορ

```{r}
cat("max value =", max(z), "\n","min value =", min(z))
```

-   `length(vec)`

    -   μηκος του βεκτορ

```{r}
cat("length of vector : ",length(z))
```

-   `sum(vec)`

    -   αθροισμα των στοιχειων του βεκτορ

```{r}
cat("sum of vector's values :",sum(z))
```

-   `median(vec)`

    -   παιρνω την μεσαια τιμη του βεκτορ

```{r}
q1 = c(1,3,5,6,8,9) # zygos arithmos --> mesh timh twn mesaiwn
cat("median q1 = ",median(q1),"\n")
 
q2 = c(1,3,5,6,8) # monos arithmos --> mesaia timh
cat("median q2 = ",median(q1))
```

-   `sd(vec)`

    -   τυπικη αποκλιση του βεκτορ

```{r}
cat("sd = ",sd(z))
```

-   `var(vec)`

    -   διασπορα

```{r}
cat("var = ", var(z))
```

-   `sort(vec)`

    -   αυξουσα σειρα τιμων

```{r}
cat("vector = (", z, ")\n\n", "sort(vector) = ", sort(z), "\n")
```

-   `order(vec)`

    -   επιστρεφει τις θεσεις της αυξουσας σειρας των τιμων του βεκτορ

```{r}
cat("Indexes of sort :",order(z))
```

------------------------------------------------------------------------

## 1.4  Απεικονιση Vectors

-   **Plots**

    -   `plot(vector)`

Δυο διαφορετικα clusters & χρωματισμος

```{r}
greeks = rnorm(500,10,6)
sweedish = rnorm(500,20,6)

mx = c(greeks,sweedish)

mycol = rep(c("navyblue","yellow"),each=500) # ftiaxnoume to xrwma 

plot(mx, xlim=c(0,1000), ylim=c(0,40), col=mycol, xlab="1000 samples", ylab="values")
```

-   **Boxplots**

    -   `boxplot(vec)`

```{r}
boxplot(list("greeks"=greeks,"sweedish"=sweedish), col=c("blue","yellow"))
```

```{r}
myExp = rexp(500, rate=10)
boxplot(myExp)
```

-   **Density**

    -   `plot(density(vec))`

```{r}

r1 = runif(100,10,20)
r2 = rnorm(100,10,6)
r3 = rexp(100, rate=10)
mn3 = mean(r3)
# mn3

plot(density(r1), main = "R - uniform")
plot(density(r2), main = "R - normal")
plot(density(r3), main = "R - exponential", xlab="Time")


# abline(v=mn3, col="blue")
```

-   **Histogram**

    -   `hist(vec)`

```{r}

hist(r1, main="R uniform", col="lightblue")
hist(r2, main="R normal", col="orange")
hist(r3, main="R exponential", col="lightgreen")

# dev.off()
```

Create pdf

```{r}
pdf("r2.pdf")
hist(r2, main="R uniform", col="lightblue", xlab="Values of normal distribution with mean around 10")
dev.off()

```

------------------------------------------------------------------------

## Examples in vectors

**\~** Πως θα παρω ολες τις τιμες του βεκτορ που ειναι **\> 9**

```{r}

u = rnorm(100,10,1)

u>9 # θα επιστρεψει true false στις θεσεις που οι τιμες του βεκτορ ειναι μεγαλυτερες απο 9

a[a>9] # θα επιστρεψει τις τιμες του βεκτορ που ειναι μεγαλυτερες απο 9
```

------------------------------------------------------------------------

\~ Θελω να παρω ολα τα ατομα που εχουν ηλικια **\> 25**

```{r}

ilikies = c(19,27,31,21)
onomata = c("giorgos", "maria", "kostas", "foteini")

which(ilikies>25) # επιστρεφει τις θεσεις του βεκτορ που ειναι T 

onomata[ilikies>25] # επιστρεφει τα ονοματα που εχουν τιμη μεγαλυτερη απο 25 


```

------------------------------------------------------------------------

\~ Παιρνουμε 100 ατομα με μεση τιμη βαρους 60

```{r}
weight = rnorm(100, 60, 5)
height = 2 * weight + rnorm(100, 0, 10) # συσχετιση υψους και βαρους
# οσο αυξανεται το υψος μεγαλωνει και το βαρος 

plot(height, weight, xlab="Height", ylab="Weight", main="Correlation between heigth and weight")
```

------------------------------------------------------------------------

# 2. Read  & Clean Dataset

```{r}
myDataSet = readLines("file.soft")
myDCleaned = myDataSet[!grepl("[!^#]",myDataSet)]

# write new file 
writeLines(myDCleaned,"newFile.soft")
```

------------------------------------------------------------------------

# 3. Matrices

## 3.1 Δημιουργια Πινακα

-   `byrow = T`

    -   προσθετει τις τιμες του πινακα κατα γραμμες και οχι κατα στηλες οπως κανει by default η R

```{r}
# δημιουργια πινακα 
mtrx = matrix(1:100, nrow=10, ncol=10)
cat("Matrix:\n")
mtrx


# δημιουργια πινκα με τυχαιες τιμες κανονικης κατανομης
mtrx2 = matrix(rnorm(100,10,10), nrow=10)
mtrx2



```

\~ Δημιουργια πινακα με τιμες απο μια κανονικη κατανομη με μεση τιμη 100 και τυπικη αποκλειση 10. Ο πινακας πρεπει να ειναι 20χ10

```{r}
mtrx3 = matrix(data=rnorm(200,100,10), nrow=20)
mtrx3
```

\~ Δημιουργια πινακα απο μια ομοιομορφη κατανομη με ελαχιστο 10 και μεγιστο 100

```{r}
mtrx4 = matrix(data=runif(200,10,100), nrow=20)
mtrx4

cat("\n\nThe min value of matrix is: ", min(mtrx4),"\n")
```

## 3.2 Προσβαση στα στοιχεια του πινακα

```{r}
mtrx5 = matrix(1:25, nrow=5, ncol=5)
mtrx5

cat("\nMatrix[1,4] = ", mtrx5[1,4], "\n")
cat("\nMatrix[1:2,4] = ",mtrx5[1:4, 4], "\n")
cat("\nMatrix[5,3:5] = ",mtrx5[5, 3:5], "\n")

```

-   H R διαβαζει τους πινακες σαν vectors κατα στηλες

```{r}
mtrx5[mtrx5>13]
```

```{r}
which(mtrx5>20)
```

## 3.3 Πραξεις μεταξυ πινακων και βεκτορ

```{r}

newMatrix = matrix(1:100, nrow=20, byrow=T) 
newMatrix

newMatrix + 1

```
