---
title: "Assignment-2"
output: html_notebook
---

## Γιώργος Γεραμούτσος, csd3927

------------------------------------------------------------------------

### **Libraries** 

```{r}
library(matrixStats)
library(limma)
library(gplots)
```

------------------------------------------------------------------------

### **Μέρος Α - Ανάλυση Μικροστοιχείων**

<br><br>

Επεξεργασία Δεδομένων

```{r}
gds_ds = readLines("GDS3709.soft")
gds_cl = gds_ds[!grepl("^[!^#]", gds_ds)]
writeLines(gds_cl,"GDS3709.soft")

myDt = read.table("GDS3709.soft", sep="\t", header=T, na.strings="null")
head(myDt)
```

<br><br>

### Δημιουργια των factors

```{r}

gender = factor(rep(c('f', 'm'), each = 40))
gender = gender[2:80]
smoking = factor(rep(rep(c('s', 'ns'), each = 20), 2))
smoking = smoking[2:80]

expr = myDt[,3:ncol(myDt)]
head(expr)
```

<br><br>

### **Ερώτηση 1**

```{r}

design_1 = model.matrix(~ 0 + gender*smoking)
colnames(design_1) = c("female", "male", "smoking", "male_smoking")

fit_1 = lmFit(expr, design_1, intercept=T)
fit_1

```

<br><br>

-   **1.1 - επίδραση φύλου**

```{r}
contrasts_11 = makeContrasts(female-male, levels=design_1)

fit_11 = contrasts.fit(fit_1,contrasts_11)
fit_11 = eBayes(fit_11)
fit_11

tb_11 = topTable(fit_11, n=Inf)
head(tb_11, n=10)
```

<br><br>

-   **1.2 - επίδραση καπνίσματος**

```{r}
contrasts_12 = makeContrasts(smoking, levels=design_1)

fit_12 = contrasts.fit(fit_1, contrasts_12)
fit_12

fit_12 = eBayes(fit_12)
fit_12

tb_12 = topTable(fit_12, n=Inf)
head(tb_12, n=10)
```

<br><br>

### **Ερώτηση 2** 

```{r}
design_2 = model.matrix(~ 0 + gender+smoking)

colnames(design_2) = c("female", "male", "smoking")

fit_2 = lmFit(expr, design_2, intercept=T)
fit_2
```

<br><br>

-   **2.1**

```{r}
contrasts_21 = makeContrasts(female-male, levels=design_2)
contrasts_21

fit_21 = contrasts.fit(fit_2, contrasts_21)
fit_21

fit_21 = eBayes(fit_21)
fit_21

tb_21 = topTable(fit_21, n=Inf)
head(tb_21, n=10)
```

<br><br>

-   **2.2**

```{r}
contrasts_22 = makeContrasts("smoking", levels=design_2)
contrasts_22

fit_22 = contrasts.fit(fit_2, contrasts_22)
fit_22

fit_22 = eBayes(fit_22)
fit_22

tb_22 = topTable(fit_22, n=Inf)
head(tb_22, n=10)
```

<br><br>

### **Ερώτηση 3** 

*Δοκιμή με διαφορετικό τρόπο*

```{r}
library(GEOquery)
```

Φορτώνουμε το dataset και κρατάμε στο phen τα χαρακτηριστικά των δειγμάτων από το eset

```{r}
gds <- getGEO("GDS3709", GSEMatrix=TRUE)
eset <- GDS2eSet(gds, do.log2=TRUE)


phen = pData(eset)
phen
```

Δημιουργία των factors και αποθήκευση στις λίστες gender & smoking τα στοιχεία εκείνα του dataset που κάνουνε match τα gender & agent

```{r}
gender = factor(phen$gender, levels = c("female","male"))
gender
smoking = factor(phen$agent, levels = c("cigarette smoke", "control"))
smoking
```

<br><br>

-   **3.1**

Κρατάμε στις δύο λίστες τα indexes των καπνιστών και μη-καπνιστών και εφαρμόζουμε το t-test. Από αυτά κρατάμε μόνο όσα p-values είναι \< 0.05 και τυπώνονται ενδεικτικά μερικά.

```{r}
smoker_ind = which(phen$agent == "cigarette smoke")
non_smoker_in = which(phen$agent == "control")

ttest_smoking = apply(expr, 1, function(x) t.test(x[smoker_ind], x[non_smoker_in])$p.value)
significant_genes_smoking = which(ttest_smoking < 0.05)
# significant_genes_smoking


for (i in head(significant_genes_smoking, 20)) {
  result <- paste("Gene position:", i, "p-value:", ttest_smoking[i])
  cat(result, "\n")
}
```

<br><br>

-   **3.2**

Αντίστοιχα η ίδια διαδικασία για τα φύλλα

```{r}
female_ind = which(phen$gender == "female")
male_ind = which(phen$gender == "male")


ttest_gender = apply(expr, 1, function(x) t.test(x[female_ind], x[male_ind])$p.value)

significant_genes_gender = which(ttest_gender < 0.05)

for (i in head(significant_genes_gender, 20)) {
  result <- paste("Gene position:", i, "p-value:", ttest_smoking[i])
  cat(result, "\n")
}

```

<br><br>

### **Ερώτηση 4** 

τεξτ

```{r}
x=5
x
```

------------------------------------------------------------------------

## **Μέρος Β**

<br><br>
