---
calc---
title: "R-Lab-Exercises"
output: html_notebook
editor_options: 
  markdown: 
    wrap: 72
---

## R Markdown

-   *Clean environment*

    -   `rm(list = ls())`

-   *Remove specific object in the environment*

    -   `rm(objectX)` or `rm(objectX,objectY,..)`

-   *Preview notebook*

    -   `Ctrl + Shift + Q`

#### X1

\- δημιουργια ενος βεκτορ με 1500 τιμες μηκους 5, οπου οι πρωτες 1000 θα ειναι συνδυασμος των AGCT και οι υπολοιπες 500 ΑΑΑΑΑ

-   `replicate(vec_length,paste(sample(myCharacters,nucleos,replace = TRUE), collapse=""))` - επαναλαμβανει vec_length την διαδικασια paste

-   `paste(sample(myCharacters,nucleos,replace=TRUE), collapse="")` - "συνενωνει"" σε ενα string τα samples χωρις κενα

-   `sample(myCharacters,nucleos,replace=TRUE)` - δημιουργια δειγματος των γραμματων AGCT στοιχειων μηκους 5 (nucleos) με επανατοπθετηση

```{r}

vec_length = 1000 
add_length = 500
nucleos = 5

myCharacters = c("A","C","G","T") # create a vector 


start_string = replicate(vec_length,paste(sample(myCharacters,nucleos,replace = TRUE), collapse=""))


df1 = data.frame(start_string)


dummy_vec = rep("AAAAA",add_length) # δημιουρια 500 ΑΑΑΑΑ δειγματων

final_string = c(start_string,dummy_vec) # concat vectors 


df2 = data.frame(final_string)


# myList
```

#### X2

\- ευρεση των νουκλεοτιδιων (πχ ACGTT) στη λιστα και ποσες φορες υπαρχει αν υπαρχει για το καθενα

-   `myList = list()` δημιουργια κενης λιστας

-   `if(is.null(myList[[elem]]))` - εαν το στοιχειο δεν υπάρχει στη λιστα κανε την τιμη στη θεση 1

-   αλλιως αν υπαρχει αυξησε τη κατα 1

```{r}

myList = list() 
myList[["a"]]

for (elem in final_string){ 
  if(is.null(myList[[elem]])){ 
    myList[[elem]]=1
  } 
  else{
      myList[[elem]] = myList[[elem]] + 1 
  } 
}

df3 = data.frame(myList)

```

#### Χ3

\- δημιουργια vector 100000 στοιχειων και καταμετρηση των νουκλεωτιδιων

```{r}

myCharacters = c("A","C","G","T")
# nsize = 10000
n = 5


new_vec = sample(myCharacters, 10000, replace = TRUE)
new_vec

for (i in 1:(length(new_vec)-n+1)){
 
   sub_str = paste(new_vec[i:(i + n - 1)], collapse="")
  
  if(is.null(myList[[sub_str]])){
    myList[[sub_str]] = 1
  }
  else{
    myList[[sub_str]] = myList[[sub_str]] + 1
  }
}

# myList


unvec = unlist(myList)
hist(unvec)
plot(density(unvec))
```
