---
title: "R Notebook"
output:
  html_notebook: default
  pdf_document: default
---

## R Markdown

-   *Clean environment*

    -   `rm(list = ls())`

-   *Remove specific object in the environment*

    -   `rm(objectX)` or `rm(objectX,objectY,..)`

-   *Preview notebook*

    -   `Ctrl + Shift + Q`

## Libraries 

```{r}
library(matrixStats)
```

#### X1

\- δημιουργια ενος βεκτορ με 1500 τιμες μηκους 5, οπου οι πρωτες 1000 θα ειναι συνδυασμος των AGCT και οι υπολοιπες 500 ΑΑΑΑΑ

-   `replicate(vec_length,paste(sample(myCharacters,nucleos,replace = TRUE), collapse=""))` - επαναλαμβανει vec_length την διαδικασια paste

-   `paste(sample(myCharacters,nucleos,replace=TRUE), collapse="")` - "συνενωνει"" σε ενα string τα samples χωρις κενα

-   `sample(myCharacters,nucleos,replace=TRUE)` - δημιουργια δειγματος των γραμματων AGCT στοιχειων μηκους 5 (nucleos) με επανατοπθετηση

```{r}

vec_length = 1000 
add_length = 500
nucleos = 5

myCharacters = c("A","C","G","T") # create a vector 


start_string = replicate(vec_length,paste(sample(myCharacters,nucleos,replace = TRUE), collapse=""))


df1 = data.frame(start_string)


dummy_vec = rep("AAAAA",add_length) # δημιουρια 500 ΑΑΑΑΑ δειγματων

final_string = c(start_string,dummy_vec) # concat vectors 


df2 = data.frame(final_string)


# myList
```

#### X2

\- ευρεση των νουκλεοτιδιων (πχ ACGTT) στη λιστα και ποσες φορες υπαρχει αν υπαρχει για το καθενα

-   `myList = list()` δημιουργια κενης λιστας

-   `if(is.null(myList[[elem]]))` - εαν το στοιχειο δεν υπάρχει στη λιστα κανε την τιμη στη θεση 1

-   αλλιως αν υπαρχει αυξησε τη κατα 1

```{r}

myList = list() 
myList[["a"]]

for (elem in final_string){ 
  if(is.null(myList[[elem]])){ 
    myList[[elem]]=1
  } 
  else{
      myList[[elem]] = myList[[elem]] + 1 
  } 
}

df3 = data.frame(myList)

```

#### Χ3

\- δημιουργια vector 100000 στοιχειων και καταμετρηση των νουκλεωτιδιων

```{r}

myCharacters = c("A","C","G","T")
# nsize = 10000
n = 5


new_vec = sample(myCharacters, 10000, replace = TRUE)
new_vec

for (i in 1:(length(new_vec)-n+1)){
 
   sub_str = paste(new_vec[i:(i + n - 1)], collapse="")
  
  if(is.null(myList[[sub_str]])){
    myList[[sub_str]] = 1
  }
  else{
    myList[[sub_str]] = myList[[sub_str]] + 1
  }
}

# myList


unvec = unlist(myList)
hist(unvec)
plot(density(unvec))
```

### t-test

```{r}
v1 = rnorm(10,15,5)
v2 = rnorm(18,12,5)
  
boxplot(list(v1=v1,v2=v2))

t.test(x=v1,y=v2,alternative="greater")
```

### Χ

Εστω 20 ατομα, 10 αρσενικα & 10 θηλυκα.

Στα θηλυκα, τα 5 ειναι καπνιστες και τα 5 μη-καπνιστες και το ιδιο και στα αρσενικα

-   \~ Factor**+**FactorB

    -   oι δυο μεταβλητες εχουν αθροιστικο effect και οτι η επιδραση στην εκφραση της μιας μεταβλητης ειναι ανεξαρτητη απο την αλλη

-   \~ Factor**\***FactorB

    -   \

-   To pvalue για να ειναι σημαντικο πρεπε να ειναι μικροτερο του **0,05**

```{r}

install.packages("limma")

library(limma)

gender = factor(rep(c('f','m'), each=10))
smokin = factor(rep(rep(c('ns','s'),each=5),2))
gender
smokin


exp = rnorm(20,100,10)

# factorA+factorB
design = model.matrix(~ 0+gender+smokin)
design

print("-------------------------------------")

fit_a = lmFit(exp,design)
fit_a


contrasts = makeContrasts(genderf-genderm, levels = design)
contrasts

fit_b = contrasts.fit(fit_a,contrasts)
fit_b

fit_b = eBayes(fit_b)

tb = topTable(fit_b, n=Inf)
tb


# grouping τισ μεταβλητες




```

Το ιδιο με απο πανω αλλα χρησιμοποιωντας grouping

```{r}

gender = factor(rep(c('f','m'), each=10))
smokin = factor(rep(rep(c('ns','s'),each=5),2))
gender 
smokin 

group = paste(gender,smokin,sep="_")
group

design = model.matrix(~ 0+group)
design


fita = lmFit(exp,design)
fita

contrasts = makeContrasts((groupf_ns + groupm_ns)/2 - (groupf_s + groupm_s)/2, levels=design)
contrasts

fitb = contrasts.fit(fita,contrasts)
fitb

fitb = eBayes(fitb)
tb = topTable(fitb, n=Inf)
tb
```
